【裁判字號】    99,審訴,4074
【裁判日期】    991230
【裁判案由】    毒品危害防制條例
【裁判全文】
臺灣高雄地方法院刑事判決            99年度審訴字第4072號
公  訴  人  臺灣高雄地方法院檢察署檢察官
被      告  王證霖
上列被告因毒品危害防制條例案件，經檢察官提起公訴（99年度
毒偵字第5446、5735、5977號），本院合議庭裁定由受命法官獨
任進行簡式審判程序，判決如下：
    主  文
王證霖施用第一級毒品，共參罪，均累犯，各處有期徒刑拾月。
應執行有期徒刑貳年貳月。
    事  實
一、王證霖前因施用毒品案件，經本院裁定送觀察勒戒，認有繼
    續施用毒品之傾向，再裁定令入戒治處所施以強制戒治、嗣
    經裁定停止戒治、撤銷停止戒治，令入戒治處所施以強制戒
    治，而於92年1 月19日強制戒治執行完畢，由臺灣高雄地方
    法院檢察署檢察官檢察官以92年度戒毒偵字第111 號不起訴
    處分確定。又因施用毒品案件，經本院以93年度訴字第543
    號判決、93年度訴字第2471號判決，各判處有期徒刑9 月確
    定；嗣經裁定定應執行刑為有期徒刑1 年4 月確定，於94年
    10月31日執行完畢（構成累犯）。王證霖仍未戒絕毒癮，竟
    分別基於施用第一級毒品海洛因之犯意，分別為下列行為：
  (一)於99年7 月14日晚上8 時許，在其位於高雄市○○區○○路
    85巷19弄2 號住處內，以將第一級毒品海洛因置入針筒內，
    摻水稀釋後注射靜脈血管之方式，施用第一級毒品海洛因1
    次。嗣於99年7 月18日晚上6 時50分許，因王證霖為列管毒
    品調驗人口，經通知至警局採尿送驗結果呈嗎啡陽性反應，
    始悉上情。
  (二)於99年8 月4 日晚上6 時許，在上開住處內，以相同方式，
    施用第一級毒品海洛因1 次。嗣於99年8 月9 日上午11時52
    分許，王證霖因履行緩起訴處分預防再犯所為之必要命令，
    經至臺灣高雄地方法院檢察署接受採尿，送驗結果呈嗎啡陽
    性反應，始悉上情。
  (三)於99年9 月10日晚上6 時許，在上開住處內，以相同方式，
    施用第一級毒品海洛因1 次。嗣於99年9 月13日上午10時58
    分許，王證霖因履行緩起訴處分預防再犯所為之必要命令，
    經至臺灣高雄地方法院檢察署接受採尿，送驗結果呈嗎啡陽
    性反應，始悉上情。
二、案經高雄市政府警察局三民分局報告、臺灣高雄地方法院檢
    察署觀護人簽請臺灣高雄地方法院檢察署檢察官偵查起訴。
    理  由
一、程序部分：
    本件被告王證霖所犯均為死刑、無期徒刑或最輕本刑為3 年
    以上有期徒刑以外之罪，其於準備程序中就被訴事實為有罪
    之陳述，經告知簡式審判程序之旨，並聽取公訴人及被告之
    意見後，依刑事訴訟法第273 條之1 第1 項規定，裁定由受
    命法官獨任進行簡式審判程序，合先敘明。
二、認定犯罪事實所憑之證據及理由：
    訊據被告王證霖對於上揭先後施用第一級毒品海洛因3 次之
    事實，於本院審理時均供承不諱，而被告先後3 次所採之尿
    液檢體，經送檢驗結果，均呈現嗎啡陽性反應，此有高雄市
    立凱旋醫院99年8 月27日濫用藥物尿液檢驗報告及列管毒品
    人口尿液檢體採集送驗紀錄表（檢體編號：VＺ00000000000
    號）、台灣檢驗科技股份有限公司99年8 月25日KＺ00000000
    0000號濫用藥物檢驗報告及臺灣高雄地方法院檢察署受保護
    管束人（被告）尿液檢體監管紀錄表（尿液檢體編號：0000
    00000 號）、台灣檢驗科技股份有限公司99年10月1 日KＺ00
    0000000000號濫用藥物檢驗報告及臺灣高雄地方法院檢察署
    受保護管束人（被告）尿液檢體監管紀錄表（尿液檢體編號
    ：000000000 號）各1 份附卷可稽，是被告之自白核與事實
    相符，應堪採信。本案事證明確，被告上開施用第一級毒品
    3 次之犯行，均堪認定。
三、論罪科刑：
  (一)修正之毒品危害防制條例第20條就施用毒品者，祇於「初犯
    」及「5 年後再犯」二種情形，有其追訴條件之限制，即須
    於初犯經觀察、勒戒或強制戒治釋放後，5 年內均無施用毒
    品之行為，始能認其前所實施之觀察、勒戒或強制戒治已足
    遮斷毒癮，而得於5 年後再犯時，再予適用初犯之規定，重
    行觀察、勒戒等程式。倘5 年內已經再犯，被依法追訴處罰
    ，縱其第3 次（或第3 次以上）施用毒品之時間在初犯釋放
    5 年以後，即與「5 年後再犯」之情形有別，且因已於「5
    年內再犯」，顯見原實施觀察、勒戒或強制戒治，已無法收
    其實效，而無5 年戒斷期之存在，自無再經觀察、勒戒及強
    制戒治之必要，應得逕行追訴處罰，最高法院著有95年5 月
    9 日95年第7 次刑事庭會議決議可資參照。本件被告前因施
    用毒品案件，經本院裁定送強制戒治後，於92年1 月19日執
    行完畢，復於92年間因施用毒品案件，經本院以93年度訴字
    第543 號判決判處有期徒刑9 月確定，有臺灣高等法院被告
    前案紀錄表1 份在卷可參。被告既曾於「5 年內再犯」，且
    經法院判處罪刑確定，本件被告復於99年7 月14日、同年8
    月4 日、同年9 月10日分別施用第一級毒品海洛因，即非屬
    該條例第20條第3 項所定「5 年後再犯」之情形，檢察官依
    毒品危害防制條例第23條第2 項之規定，予以追訴，自屬適
    法。
  (二)按海洛因係屬毒品危害防制條例第2 條第2 項第1 款所稱之
    第一級毒品，依法不得施用。核被告王證霖所為，均係犯毒
    品危害防制條例第10條第1 項之施用第一級毒品罪。被告先
    後3 次持有第一級毒品後進而施用，其施用前持有之低度行
    為均應為施用之高度行為所吸收，故均不另論其持有毒品罪
    。被告所犯上開施用第一級毒品之3 罪間，犯意各別，應予
    分論併罰。又被告有如事實欄所載徒刑之宣告及執行完畢情
    形，有臺灣高等法院被告前案紀錄表1 份在卷可稽，其於前
    開有期徒刑執行完畢後5 年內，故意再犯本件有期徒刑以上
    之3 罪，均應依刑法第47條第1 項之規定論以累犯，在各施
    用第一毒品罪刑項下加重其刑。爰審酌被告前已因施用毒品
    案件經強制戒治，猶未徹底戒除毒癮，本不宜寬貸，惟念其
    犯後坦承犯行，併考量施用毒品乃自戕一己之身體健康，並
    具有病患性人格之特質，其行為本身對社會所造成之危害並
    非直接、鉅大等一切情狀，分別量處如主文所示之刑，並定
    應執行之刑，以資懲儆。
據上論斷，應依刑事訴訟法第273 條之1 第1 項、第284 條之1
、第299 條第1 項前段，毒品危害防制條例第10條第1 項，刑法
第11條前段、第47條第1 項、第51條第5 款，判決如主文。
本案經檢察官李怡增到庭執行職務。
中    華    民    國    99    年    12    月    30    日
                  刑事第十庭    法  官  王  琁
以上正本證明與原本無異。
如不服本判決應於收受本判決後10日內向本院提出上訴書狀，並
應敘述具體理由，如未敘述上訴理由者，應於上訴期間屆滿後20
日內補提理由書狀於本院（均須按他造當事人之人數附繕本）「
切勿逕送上級法院」。
中    華    民    國    99    年    12    月    30    日
                                書記官  王淑娟

司法院資訊處製作；財團法人民間司法改革基金會備份。
